臺灣士林地方法院刑事判決
110年度交易字第111號
公  訴  人  臺灣士林地方檢察署檢察官
被      告  薛羽彣






選任辯護人  許宏宇律師（法扶律師）
上列被告因過失傷害案件，經檢察官提起公訴（109年度偵字第1
6048號），本院判決如下：
    主  文
本件公訴不受理。
    理  由
一、公訴意旨如起訴書所載 （如附件） 。
二、按告訴乃論之罪，告訴人於第一審辯論終結前得撤回其告訴
    ；又告訴經撤回者，應諭知不受理之判決，並得不經言詞辯
    論為之，刑事訴訟法第238條第1項、第303條第3款及第307
    條分別定有明文。
三、本件被告薛羽彣被訴過失傷害案件，檢察官認其涉犯道路交
    通管理處罰條例第86條第1項、刑法第284條第1項前段之無
    駕駛執照駕車而犯過失傷害罪，依同法第287條前段規定，
    須告訴乃論；而告訴人張凱健於民國111年3月11日已具狀撤
    回告訴，此有刑事撤回告訴狀在卷可稽，依據前開規定，本
    件應諭知不受理之判決，爰不經言詞辯論，逕為不受理判決
    之諭知。
據上論斷，應依刑事訴訟法第303條第3款、第307條，判決如主
文。
中　　華　　民　　國　　111 　年　　3 　　月　　14　　日
                  刑事第一庭  法  官  吳佩真
以上正本證明與原本無異
如不服本判決應於收受送達後20日內向本院提出上訴書狀，並應
敘述具體理由。其未敘述上訴理由者，應於上訴期間屆滿後20 
日內向本院補提理由書 (均須按他造當事人之人數附繕本 )「切
勿逕送上級法院」。
                            書記官  黃婕宜
中　　華　　民　　國　　111 　年　　3 　　月　　14　　日
附件：
臺灣士林地方檢察署檢察官起訴書
                                    109年度偵字第16048號
　　被　　　告　薛羽彣  女　28歲（民國00年0月0日生）
　　　　　　　　　　　　籍設新北市○○區○○○路0段000號
                       （新北○○○○○○○○）
　　　　　　　　　　　　現居新北市○○區○○路000巷00○                         00號1樓（送達地）
　　　　　　　　　　　　國民身分證統一編號：Z000000000號
上列被告因過失傷害案件，已經偵查終結，認應提起公訴，茲將
犯罪事實及證據並所犯法條分敘如下：
        犯罪事實
一、薛羽彣於民國109年7月23日23時43分許，無照騎乘車牌號碼
    000-000號普通重型機車，沿臺北市北投區中央北路3段由東
    往西方向行駛，行經與該路段53巷交岔路口時，本應注意汽
    車行駛至交岔路口，轉彎車應讓直行車先行，且應注意兩車
    併行之距離，竟疏未注意及此，即貿然左轉，適有超速行駛
    之張凱健騎乘車牌號碼000-0000號普通重型機車沿同路段同
    方向行駛在薛羽彣上開機車左後方，見狀閃避不及，其機車
    右側車身與薛羽彣所騎乘上開機車左側車身發生碰撞，張凱
    健因而人車倒地，致受有右側足部挫傷、右側踝部挫傷、雙
    側上肢挫傷、左手食指撕裂傷等傷害。薛羽彣於肇事後尚未
    被有偵查犯罪職權之公務員發覺前，向前往處理之警員坦承
    肇事，並接受裁判。
二、案經張凱健訴由臺北市政府警察局北投分局報告偵辦。
        證據並所犯法條    
一、證據清單及待證事實：
編號 證據名稱 待證事實 1 被告薛羽彣於警詢及偵查中之供述 1.被告坦承於上開時、地，騎乘上開機車，左轉彎而與告訴人張凱健所騎乘機車發生碰撞之事實。 2.被告矢口否認有何前開過失傷害之犯行，辯稱：伊當時車速很慢，且伊很遠時就有打方向燈，也有看後照鏡，伊不認為有過失云云。 2 告訴人張凱健於警詢及偵查中之指訴 證明全部犯罪事實。 3 臺北市政府警察局交通警察大隊北投交通分隊道路交通事故現場圖、補充資料表、調查報告表(一)、(二)、道路交通事故初步分析研判表各1份、談話紀錄表2份、現場及車損照片共15張、臺北市車輛行車事故鑑定委員會109年12月22日北市裁鑑字第1093222553號鑑定意見書1份 證明被告於上開時、地，無照騎乘上開機車，行經事發地點時，左轉彎未注意其他車輛，為本件肇事主因之事實。   4 淡水馬偕紀念醫院109年7月27日、109年8月3日乙種診斷證明書各1份 證明告訴人因本件交通事故，而受有如犯罪事實欄所載傷害之事實。 
二、核被告薛羽彣所為，係犯道路交通管理處罰條例第86條第1
    項、第284條前段之無駕駛執照駕車而犯過失傷害罪嫌。又
    被告犯罪後，於該管公務員發覺前，留於肇事現場，並於警
    方前往處理時，自承為肇事人，此有臺北市政府警察局道路
    交通事故肇事人自首情形紀錄表1紙附卷可稽，請依刑法第6
    2條前段規定，減輕其刑。
三、依刑事訴訟法第251條第1項提起公訴。
　　此　致
臺灣士林地方法院
中　　華　　民　　國　 110　　年　　1 　　月　　19　　日
                            檢  察  官 林  彥  均   
本件正本證明與原本無異
中　　華　　民　　國　 110　　年　　2 　　月　　2 　　日
                            書  記  官 黃  麗  菁
所犯法條
中華民國刑法第284條
因過失傷害人者，處 1 年以下有期徒刑、拘役或 10 萬元以下
罰金；致重傷者，處 3 年以下有期徒刑、拘役或 30 萬元以下
罰金。
道路交通管理處罰條例第86條第1項
汽車駕駛人，無駕駛執照駕車、酒醉駕車、吸食毒品或迷幻藥駕
車、行駛人行道或行經行人穿越道不依規定讓行人優先通行，因
而致人受傷或死亡，依法應負刑事責任者，加重其刑至二分之一
。